臺灣士林地方法院刑事判決　　　　　　　　　　　　　九十三年度訴緝字第一三號
　　公　訴　人　臺灣士林地方法院檢察署檢察官
　　被　　　告　甲○○
右列被告因違反毒品危害防制條例案件，經檢察官提起公訴（九十二年度毒偵字第九
六０號）及移送併案審理（九十三年度毒偵字第二三二號），被告於本院準備程序為
有罪之陳述，經合議庭裁定改由受命法官獨任依簡式審判程序審理，並判決如左：
    主  文
甲○○連續施用第一級毒品，累犯，處有期徒刑拾月，扣案之注射針筒拾貳支、第一
級毒品海洛因淨重零點壹伍公克（包裝重零點貳參公克）、分裝匙壹支均沒收，其中
第一級毒品海洛因淨重零點壹伍公克並銷燬；又連續施用第二級毒品，累犯，處有期
徒刑肆月。應執行有期徒刑壹年，扣案之注射針筒拾貳支、第一級毒品海洛因淨重零
點壹伍公克（包裝重零點貳參公克）、分裝匙壹支均沒收，其中第一級毒品海洛因淨
重零點壹伍公克並銷燬。
    事  實
一、甲○○前於民國八十九年間，因脫逃罪，經台灣板橋地法院以八十九年度易字第
    一三二九號判決判處有期徒刑三月，如易科罰金以三百元折算一日確定，並於八
    十九年八月十六日易科罰金執行完畢。又甲○○前因施用第一級及第二級毒品案
    件，經台灣板橋地方法院裁定送觀察、勒戒後，認有繼續施用毒品之傾向，復經
    台灣板橋地方法院裁定送強制戒治一年，並於九十年十二月二十六日強制戒治期
    滿，並由臺灣板橋地方法院檢察署檢察官於九十一年一月三十日，以九十一年度
    戒毒偵字第六一號不起訴處分確定。詎其仍不知悛悔，於上開強制戒治執行完畢
    後釋放之五年內，復基於施用第一級毒品海洛因之概括犯意，連續自九十二年二
    月間某日起至九十二年十一月十二日止，在台北縣汐止市○○○路八十六巷二十
    一號八樓及台北縣汐止市○○○路二巷二十七號四樓等處，以針筒注射之方式，
    施用第一級毒品海洛因，平均一天三次；另基於施用第二級毒品安非他命之概括
    犯意，連續自九十二年二月間某日起至九十二年十一月十一日止，在同上開地點
    施用第二級毒品安非他命約五次。為警先後查獲如次：(１)於九十二年六月二十
    三日十九時十五分許在台北縣汐止市○○○路十號萊爾富便利商店前涉嫌與案外
    人鄭聰德交易毒品為警查獲，並帶同警方至台北縣汐止市○○○路八十六巷二十
    一號八樓起出甲○○所有之注射針筒拾六支、第一級毒品海洛因淨重零點一五公
    克（包裝重零點二三公克）、分裝匙一支；又於 (２)九十二年十一月十二日十
    一時許，在台北縣汐止市○○○路二巷二十七號四樓查獲甲○○所有注射針筒六
    支。
二、案經臺北縣政府警察局金山分局、臺北縣政府警察局汐止分局分別報告臺灣士林
    地方法院檢察署檢察官偵查起訴及移送併案審理。
    理  由
一、右揭事實，業據被告甲○○於本院審理時坦白承認，又被告上開第一次（即九十
    二年六月二十三日）及第二次（即九十二年十一月十二日）為警查獲時所採尿液
    ，經先後送台灣檢驗科技股份有限公司鑑驗後，結果均呈鴉片類（即海洛因代謝
    物）及安非他命類陽性反應，有該公司於九十二年七月二十二日、九十二年十二
    月二日出具之濫用藥物尿液檢驗報告各乙紙附卷可憑（分別附於九十二年度毒偵
    字第九六０號卷第三頁、九十三年度毒偵字第二三二號卷第四頁），且被告於九
    十二年六月二十三日被查獲之疑似毒品一包，經送檢驗結果亦檢出毒品海洛因成
    分，有法務部調查局九十二年九月十日調科壹字第０四０００三三０一號鑑定通
    知書一紙在卷可稽，此外，並有被告所有供施用第一級毒品海洛因之注射針筒十
    二支、分裝匙一支扣案可資佐證，堪認被告自白連續施用毒品海洛因及安非他命
    犯行與事實相符，堪予採信。又被告前因施用第一級及第二級毒品案件，經台灣
    板橋地方法院裁定送觀察、勒戒後，認有繼續施用毒品之傾向，復經台灣板橋地
    方法院裁定送強制戒治一年，並於九十年十二月二十六日強制戒治期滿，並由臺
    灣板橋地方法院檢察署檢察官於九十一年一月三十日，以九十一年度戒毒偵字第
    六一號不起訴處分確定，有臺灣士林地方法院檢察署刑案資料查註紀錄表、不起
    訴處分書在卷足憑，被告犯行事證明確，可以認定，應依法論科。
二、查毒品危害防制條例業於九十二年七月九日修正公布全文三十六條，並於被告行
    為後之九十三年一月九日生效施行，依修正後毒品危害防制條例第三十五條之規
    定，於該條例修正施行前繫屬之施用毒品案件，除因舊法規定有利於被告外，於
    該條例修正施行後，應適用裁判時之新法，而查，本件係於九十二年七月三日繫
    屬台灣士林地方法院檢察署（見九十二年度核退字第六一五號偵卷附台北縣政府
    警察局金山分局刑事案件移送書上所蓋該署收文戳），係毒品危害防制條例修正
    施行前繫屬偵查之案件，惟本件依修正前毒品危害防制條例第二十三條第二項之
    規定及依修正後毒品危害防制條例第二十三條第二項之規定，被告均應依法訴追
    處罰，且同條例第十條第一項、第二項之法定刑均相同，是比較新舊法，對被告
    並無利或不利，依據上開說明，即應適用修正後之毒品危害防制條例。次查，海
    洛因、安非他命分別係毒品危害防制條例第二條第二項第一款、第二款所稱之第
    一級毒品及第二級毒品，而被告係於強制戒治期滿後，五年內再犯本案施用第一
    級毒品及第二級毒品犯行，業據認定如前，即應依修正後毒品危害防制條例第二
    十三條第二項之規定予以訴追處罰。
三、核被告所為，係犯修正後毒品危害防制條例第十條第一項之施用第一級毒品罪及
    同條第二項之施用第二級毒品罪，其分別持有第一級毒品海洛因及第二級毒品安
    非他命並進而施用，持有第一級、第二級毒品之低度行為，應為施用第一級、第
    二級毒品之高度行為所吸收，均不另論以持有毒品罪。被告連續多次施用第一級
    毒品犯行及施用第二級毒品犯行，時間各自密接，所犯分別係構成要件相同之罪
    名，顯係各基於概括犯意為之，各為連續犯，應分別以一罪論，並均依刑法第五
    十六條之規定加重其刑。起訴書就上開論罪犯行，雖僅雖記載被告自九十二年三
    月間起至同年年六月二十三日十五時許止，分別施用第一級毒品海洛因及第二級
    毒品安非他命，惟本案被告所犯其餘施用第一級毒品及第二級毒品之犯行，與起
    訴書所載上開犯行間有連續犯之裁判上一罪關係，為起訴效力所及，並據檢察官
    移送併案審理，基於審判不可分原則，本院自應併予審究，附此敘明。又被告所
    犯上開二罪，犯意各別，罪名互異，應予分論併罰。又被告曾犯如事實欄所示前
    科犯行，此有臺灣高等法院被告全國前案紀錄表附卷可考，其於有期徒刑執行完
    畢後五年內，再犯本件有期徒刑以上之各罪，均為累犯，應各依刑法第四十七條
    之規定遞予加重其刑。爰審酌被告前曾因施用毒品案件而接受強制戒治，竟仍不
    知悛悔，復繼續施用毒品，惟念其施用毒品乃戕害自己身心健康，尚未危及他人
    並其犯罪之動機、目的、犯後坦承犯行態度尚稱良好等一切情狀，分別量處如主
    文所示之刑，並依法定應執行之刑，以示懲儆。
四、扣案之第一級毒品海洛因淨重零點一五公克（包裝重零點二三公克），應依毒品
    危害防制條例第十八條第一項前段之規定，諭知沒收銷燬。另扣案之注射針筒十
    二支、分裝匙一支，均係被告所有供本案施用毒品犯行所用之物，業據被告供明
    在卷，爰依刑法第三十八條第一項第二款之規定宣告沒收。至被告於九十二年六
    月二十三日第一次被查獲時，扣得其他之電子磅秤一台、分裝匙六支、分裝袋（
    小型一四三個、中型十七個）、安非他命吸食器一個、木製樁臼一個；及於九十
    二年十一月十二日第二次被查獲時，扣得其他之安非他命一包、安非他命殘渣袋
    一個、海洛因一包、電子磅秤一台、分裝匙四支、吸食器二個、酒精燈一個，據
    被告供稱均非其所有，且無證據證明係屬被告所有，核諸被告已坦承犯行，洵無
    必要爭執扣案物之所有權之必要，且該等扣案物與被告犯行無關，爰不諭知沒收
    ，附此敘明。
五、據上論斷，應依刑事訴訟法第二百七十三條之一第一項、第二百九十九條第一項
    前段，毒品危害防制條例第十條第一項、第二項、第十八條第一項前段，刑法第
    十一條、第五十六條、第四十七條、第五十一條第五款、第三十八條第一項第二
    款，判決如主文。
本案經檢察官陳昱旗到庭執行職務。
中　　　華　　　民　　　國　　九十三　　年　　　四　　　月　　 三十 　　日
                                  臺灣士林地方法院刑事第二庭
                                      法　官  杜  惠  錦
右正本證明與原本無異。
如不服本判決應於送達後十日內向本院提出上訴狀。
　　　　　　　　　　　　　　  　　　　書記官  趙  彩  彤
中　　　華　　　民　　　國　　九十三　　年　　　五　　　月　　  四  　　日
附錄本判決論罪科刑依據之法條：
毒品危害防制條例第十條：
  施用第一級毒品者，處六月以上五年以下有期徒刑。
  施用第二級毒品者，處三年以下有期徒刑。
